臺灣臺北地方法院刑事裁定　
111年度聲字第1428號
聲  請  人  臺灣臺北地方檢察署檢察官
受  刑  人  李家睿





上列聲請人因受刑人數罪併罰有二裁判以上，聲請定其應執行之
刑（111年度執聲字第1265號），本院裁定如下：
    主  文
李家睿所犯如附表所示各罪所處之刑，應執行有期徒刑貳年伍月
，如易科罰金，以新臺幣壹仟元折算壹日。
    理  由
聲請意旨略以：受刑人李家睿因詐欺案件，先後經判決確定如
  附表，應依刑法第53條、第51條第5款，定其應執行之刑，爰
  依刑事訴訟法第477條第1項聲請裁定等語。
按依刑法第53條及第54條應依刑法第51條第5款至第7款之規定
  ，定其應執行之刑者，由該案犯罪事實最後判決之法院之檢察
  官，聲請該法院裁定之，刑事訴訟法第477條第1項規定甚明。
  查如附表編號6至7所示之案件，經本院判處如附表編號6至7所
  示之刑確定，且為最後事實審法院等情，有前開案件判決書及
  臺灣高等法院被告前案紀錄表各1份附卷可考。揆諸前揭說明
  ，本件最後事實審法院為本院，從而，本院對聲請人所為之本
  件聲請當有管轄權無疑，合先敘明。
次按數罪併罰，有二裁判以上者，依第51條之規定，定其應執
  行之刑；又宣告多數有期徒刑者，於各刑中之最長期以上，各
  刑合併之刑期以下，定其刑期；但不得逾30年，刑法第53條及
  第51條第5款定有明文。再按法律上屬於自由裁量之事項，有
  其外部性界限及內部性界限，並非概無拘束。依據法律之具體
  規定，法院應在其範圍選擇為適當之裁判者，為外部性界限；
  而法院為裁判時，應考量法律之目的，及法律秩序之理念所在
  者，為內部性界限（最高法院94年度台非字第233號判決意旨
  參照）。又分屬不同案件之數罪併罰，倘一裁判宣告數罪之刑
  ，曾經定其執行刑，再與其他裁判宣告之刑定其執行刑時，在
  法理上亦應同受不利益變更禁止原則之拘束。亦即，上開更定
  之應執行刑，不應比前定之應執行刑加計其他裁判所處刑期或
  所定執行刑後為重，否則即與法律秩序理念及法律目的之內部
  界限有違（最高法院93年度台非字第192號判決意旨、103年第
  14次刑事庭會議決議意旨同此見解）。
經查：
㈠受刑人因如附表各編號所示之案件，先後經法院以如附表各編
  號所示之判決，判處如附表各編號所示之罪刑確定在案，且如
  附表各編號所示之罪均係在如附表編號1至5所示之罪判決確定
  前所犯等情，有各該案件判決書及臺灣高等法院被告前案紀錄
  表各1份附卷可考。
㈡爰綜合斟酌本件受刑人各犯罪行為之不法與罪責程度，各罪之
  犯罪態樣、行為方式、侵害法益，於併合處罰時之責任非難重
  複之程度、所犯上開各罪所反映之不同人格特性、實現刑罰經
  濟的功能及數罪對法益侵害之加重效應等總體情狀。並衡以各
  罪之原定刑期、在各刑中之最長期（即6月）以上，如附表編
  號1至5所定之應執行刑加計如附表編號6至7所定之應執行刑總
  刑期（即2年7月）以下等外部性界限及內部性界限各節，進而
  為整體非難之評價，爰定其應執行刑如主文所示，並諭知易科
  罰金之折算標準。
依刑事訴訟法第477條第1項，刑法第53條、第51條第5款、第
  41條第1項前段、第8項規定，裁定如主文。
中　　華　　民　　國　　111 　年　　9 　　月　　30　　日
                  刑事第六庭  法  官  洪翠芬
上正本證明與原本無異。
如不服本裁定，應於裁定送達後5日內向本院提出抗告狀。因疫
情而遲誤不變期間，得向法院聲請回復原狀。
                              書記官  蘇瑩琪
中　　華　　民　　國　　111 　年　　9 　　月　　30　　日
附表：
編      號  1 2 3 罪      名   詐欺 詐欺  詐欺  宣  告  刑  有期徒刑3月(7罪) 有期徒刑2月(12罪) 有期徒刑5月 犯 罪 日 期  106.10.24-106.12.09（聲請書記載為「106.11.22」，逕予更正）、109.08.27-109.09.06 106.10.05、108.02.20（聲請書漏未記載，應予更正）-108.02.27、109.08.27-109.09.07 109/08/27-109/09/06 偵查(自訴)機關年度案號  臺灣臺北地方檢察署（下稱臺北地檢）109年度偵緝字第1643號等 臺北地檢109年度偵緝字第1643號等 臺北地檢109年度偵緝字第1643號等  最  後  事實審 法院  臺灣臺北地方法院（下稱臺北地院） 臺北地院 臺北地院  案號  110年度審訴字第1461號  110年度審訴字第1461號  110年度審訴字第1461號  判決日期 111/01/13  111/01/13  111/01/13  確  定  判  決 法院 臺灣高等法院（下稱高等法院） 高等法院 高等法院  案號 111年度上訴字第994號 111年度上訴字第994號 111年度上訴字第994號  判決確定日期 111/06/21 111/06/21 111/06/21 是否為得易科罰金之案件  是  是  是  備      註  臺北地檢111年度執字第3209號(編號1至5應執行有期徒刑2年）   
　　　
4 5 6 7 詐欺 詐欺 詐欺 詐欺 有期徒刑6月(3罪) 有期徒刑4月 有期徒刑6月 有期徒刑3月 109.05.25-109.09.11、106.10.08-106.11.28、108.01.16-108.03.04（聲請書記載為「108.01.21」，逕予更正） 106/09/20-106/11/02 109/03/17 109/06/09 臺北地檢109年度偵緝字第1643號等 臺北地檢109年度偵緝字第1643號等 臺北地檢110年度偵字第24105號 臺北地檢110年度偵字第24105號 臺北地院 臺北地院 臺北地院 臺北地院 110年度審訴字第1461號 110年度審訴字第1461號 111年度審簡字第877號 111年度審簡字第877號 111/01/13 111/01/13 111/05/16 111/05/16 高等法院 高等法院 臺北地院 臺北地院 111年度上訴字第994號 111年度上訴字第994號 111年度審簡字第877號 111年度審簡字第877號 111/06/21 111/06/21 111/07/07 111/07/07 是 是 是 是 臺北地檢111年度執字第3209號(編號1至5應執行有期徒刑2年）  臺北地檢111年度執字第3836號(編號6至7應執行刑有期徒刑7月）